---
title: "Grafik"
author: "Wolfgang Peter"
date: "27 January 2019"
output:
  html_document:
    df_print: paged
  pdf_document: default
  word_document: default
---



```{r setup, include=FALSE}
knitr::opts_chunk$set(echo = TRUE)
require(stpvers)
require(stp25plot)    # meine Funktionen
require(lattice)      # Lattice-Plots
require(RColorBrewer) # Farben
require(latticeExtra)
require(effects)      # Effekte
require(gridExtra)    # Plots agregieren
set.seed(2)
n <- 20 * 3 * 2
DF <- data.frame(
  n = runif(n, min = 1, max = 5),
  e = runif(n, min = 1, max = 5),
  o = runif(n, min = 1, max = 5),
  g = runif(n, min = 1, max = 5),
  a = cut(runif(n, min = 1, max = 5), 3, 1:3),
  treatment = gl(3, n / 3, labels = c("UG1", "UG2", "KG"))[sample.int(n)],
  sex = gl(2, n / 2, labels = c("male", "female"))
) 
```


## Theme for lattice-plots


### set_lattice()

Initialisieren der Lattice - Optionen mit  set_lattice(). 
Im Hintergrund werden die  latticeExtra::ggplot2like.opts()
aufgerufen und die default Werte in 
   opar und oopt gespeichert um sie mit reset_lattice() zurück seten zu können.
      

```{r}
set_lattice()
```



  
```{r, results='asis', fig.cap='Einfacher Boxplot mit GGplot-Theme'}
set_lattice_ggplot()

bwplot2(e ~ treatment,
DF,
groups = sex,
auto.key = list(columns = 2))

```


 
```{r, results='asis', fig.cap='Einfacher Boxplot mit SW-Them und eigenen Farben'}

set_lattice_bw(col=c("gray80", "gray90"),
               strip.background.col="red") 

bwplot2(e ~ treatment,
          DF,
          groups = sex,
          auto.key = list(columns = 2)
          #, par.settings=set_lattice_bw()
          )

# barchart(xtabs(~ treatment + sex + a,  DF), 
#              auto.key=list(space="top",
#                            columns=3, 
#                            cex=.7,
#                            between=.7 ) ) 
# 
# set_lattice_bw(pch=2:3, lty=2:3) 
# xyplot(o~g, DF, groups=sex, 
#        type=c("p", "r"),
#        auto.key=list(space="top",
#                            columns=2, 
#                            cex=.7,
#                            between=.7 ) )


```


 

## grid.arrange

You can also embed plots, for example:

```{r pressure,  fig.height=3, fig.width=10, fig.cap='Plot mit grid.arrange - hier muss das Theme mit par.settings= set_lattice() uebergeben werden'}
reset_lattice()

p1<-barchart(xtabs(~treatment + sex + a,  DF), 
             auto.key=list(space="top", columns=3, 
                           cex=.7,
                           between=.7 ),
             par.settings= set_lattice()) 
p2<-barchart(xtabs(~ treatment + sex + a,  DF), 
             auto.key=list(space="top", columns=3, 
                           cex=.7,
                           between=.7 ),
             par.settings=set_lattice_bw()) 
p3<-barchart(xtabs(~ treatment + sex + a,  DF), 
             auto.key=list(space="top", columns=3, 
                           cex=.7,
                           between=.7 ),
             par.settings=set_lattice_ggplot()) 

grid.arrange(p1, p2, p3,   ncol=3)
```








```{r,  fig.height=5, fig.width=10, fig.cap='Plot mit grid.arrange und update'}
obj <-
  xyplot(
    Sepal.Length + Sepal.Width ~ Petal.Length + Petal.Width,
    iris,
    type = c("p", "r"),
    jitter.x = TRUE,
    jitter.y = TRUE,
    factor = 5,
    auto.key = list(
      cex.title = 1.2,
      title = "Expected Tau",
      text = c("30 ms", "80 ms", "130 ms", "180 ms"),
      space = "top"
      
      #lines = TRUE
      #, rectangles = TRUE
    )
  )

obj <- update(obj, legend = list(right =
                                   list(fun = "draw.colorkey",
                                        args = list(list(
                                          at = 0:100
                                        )))))



## draw with custom.theme()
p1 <- update(obj, par.settings = custom.theme())
p2 <- update(obj,
             par.settings = set_lattice(theEconomist.theme()))
p3 <- update(obj, par.settings = set_lattice_bw(), axis = axis.grid)

grid.arrange(p1, p2, p3,   ncol = 3)
```











```{r}

raw_data <-
  data.frame(
    subject_id = rep(1:6, 4),
    time = as.factor(rep(c("t0", "t1"), each = 12)),
    group = rep(rep(c("Control", "Treat"), each = 6), 2),
    value = c(2:7, 6:11, 3:8, 7:12)
  )


head(raw_data)

stripplot(
  value ~ time | group,
  groups = subject_id,
  data = raw_data,
  panel = function(x, y, ...) {
    panel.stripplot(x, y, 
                    type =  "b", 
                    col="blue",
                    lty = 2, ...)
       panel.average(x, y, fun = mean, lwd = 2, col = "gray80", ...)    # plot line connecting means
       mm<-mean(y) 
       panel.abline(h=mm, v=1.5, col="gray80")
       panel.text(x=1.5,y=mm, APA(wilcox.test(y~x)) )
       
   
   
  }
)

```



http://www.sthda.com/english/articles/24-ggpubr-publication-ready-plots/78-perfect-scatter-plots-with-correlation-and-marginal-histograms/



Note that the `echo = FALSE` parameter was added to the code chunk to prevent printing of the R code that generated the plot.